臺灣新竹地方法院刑事判決　　　　　　　　　　　　　　九十年度易字第三六三號
　　公　訴　人　臺灣新竹地方法院檢察署檢察官
　　被　　　告　甲○○
右列被告因竊盜等案件，經檢察官提起公訴（九十年度偵字第一六七八號），及移送
併案審理（九十年度偵字第五三二四號），本院判決如左：
    主  文
甲○○共同連續攜帶兇器竊盜，處有期徒刑壹年，扣案之一字起子壹支沒收之。又收
受贓物，處有期徒刑肆月。應執行有期徒刑壹年參月，扣案之一字起子壹支沒收之。
    事  實
一、甲○○前曾於民國八十九年間因竊盜案件，經本院於九十年一月九日以八十九年
    度易字第一四五一號刑事判決判處有期徒刑一年，於九十年三月五日確定（尚不
    構成累犯），猶不知悔改，另行起意，（一）其基於意圖為自己不法所有之概括
    犯意，在如附表所示之時地，以如附表所示之方法，竊取如附表所示之被害人所
    有之財物，嗣經警於九十年三月十一日二十二時三十分許，在新竹縣新豐鄉○○
    路○段四百九十號前查獲，並扣得一字起子一支，復經警循線在新竹縣新豐鄉道
    ○街一百巷十號前處尋獲車號ＫＦＸ—一五一號之重型機車、在新竹縣新豐鄉○○街一百七十九巷口處尋獲車號ＪＷ—七○七一號之自小廂型車，及在新竹縣新
    豐鄉○○鄉○○街二十七巷口處尋獲車號ＭＧ—七七八七號之自小貨車等。（二
    ）甲○○又另行起意，於九十年（起訴書誤植為八十九年）三月十日中午某時，
    在戊○○（另行審結）位於新竹縣新豐鄉○○街一百三十九號之租處，明知戊○○所交付車牌號碼Ｒ七—一七二三號（改懸掛Ｗ二—一六八五號車牌）之自用小
    客車之鑰匙，係來路不明之贓車（原為己○○於九十年三月二日六時許，在新竹
    市○○區○○里○○○路二百四十一號前失竊，車牌則係張庭蓁於九十年三月二
    日八時許，在桃園縣春日路七百三十號前失竊）之鑰匙，仍基於收受之意思，予
    以收受，並於翌日二十二時二十五分許至新竹縣新豐鄉○○街忠信高中附近駕駛
    該車輛而使用。迨於九十年三月十一日二十二時三十分許，其在上開地點駕駛該
    自小客車時為警發覺，並經警追至新竹縣新豐鄉○○路○段四百九十號前處逮捕
    而查獲。
二、案經新竹縣警察局竹北分局報告臺灣新竹地方法院檢察署檢察官偵查起訴及移送
    併案審理。
    理  由
一、訊據被告甲○○除辯稱：當時是要跟戊○○借車用來代步用等語外，餘皆坦白承
    認，而如附表所示之重型機車及自小貨車分別係被害人乙○○於九十年二月二十
    六日七時許在新竹縣竹北市○○○路天橋下所失竊，及被害人丙○○於九十年三
    月十日二十一時許在新竹縣新豐鄉○○路三十五巷內處所失竊，暨車號ＪＷ—七
    ○七一號自小廂型車係被害人丁○○於九十年三月二日十時許在新竹縣新豐鄉○○街一百七十四號旁失竊等情，亦據被害人乙○○、丙○○及丁○○於警訊中分
    別指陳甚明，且被告為警查獲其持有之前述自小客車係被害人己○○於九十年三
    月二日六時許在新竹市○○區○○里○○○路二百四十一號前失竊之自小客車，
    車牌則係張庭蓁於九十年三月二日八時許在桃園縣春日路七百三十號前失竊之事
    實，亦據被害人己○○及張庭蓁於警訊中陳明在卷，並有其等所出具之贓證物品
    認領保管收據各一紙及車輛竊盜、車牌失竊資料個別查詢報表－查詢車輛認可資
    料各一紙在卷可稽，此外，復有一字起子一支扣案足資佐證及被告帶同警方起出
    車號ＫＦＸ—一五一號重型機車之引擎之照片二幀附卷足參，雖被告辯稱當時是
    向同案被告戊○○借用上揭車牌號碼Ｒ七—一七二三號（改懸掛Ｗ二—一六八五
    號車牌）之自用小客車使用云云，然被告確係基於收受之意，而自同案被告戊○○處收受上揭自小客車，且於收受當時即明知上揭車輛是贓車等情，業據其於警
    、偵訊時坦承不諱，被告既明知該車是贓車，則應知同案被告戊○○對該車輛自
    無任何處分權限，且雙方亦未約定歸還日期，足見被告確係基於收受贓物之意而
    收受上揭車輛而應成立前開收受贓物犯行至明，本件事證明確，被告所為上揭犯
    行均堪以認定，應予依法論科。
二、按一字起子在客觀上足以對人之生命、身體構成威脅，顯具有危險性，堪認為兇
    器。核被告甲○○所為，分別係犯刑法第三百二十一條第一項第三款之攜帶凶器
    竊盜罪及同法第三百四十九條第一項之收受贓物罪。公訴人認被告係犯刑法第三
    百二十條第一項之竊盜罪，尚有未洽，應予變更。又被告和黃偉華就竊取被害人
    丁○○所有上開自小廂型車此部分犯行間具有犯意聯絡及行為分擔，為共同正犯
    。又其所為前開加重竊盜行為間，均時間緊接，所為係犯構成要件相同之罪，顯
    係出於概括之犯意為之，為連續犯，爰依刑法第五十六條之規定論以一攜帶凶器
    竊盜罪，並加重其刑。又被告竊取被害人乙○○所有前開重型機車及被害人丙○○所有上揭自小貨車部分雖未據公訴人起訴，然該部分事實與公訴人起訴之犯罪
    事實既具有連續犯之裁判上一罪關係，應為起訴效力所及，本院自應併予審究，
    附此敘明。又被告所犯上揭二罪，犯意各別，罪名不同，應予分論併罰。爰審酌
    被告甫因犯竊盜罪經法院審理、判決，即再犯本件加重竊盜及收受贓車之犯行，
    其犯罪之手段、目的、犯罪所生之危害、犯罪後之態度等一切情狀，量處如主文
    所示之刑，並定其應執行刑，以資懲儆。又扣案之一字起子一支，為被告所有，
    且為供其犯上揭加重竊盜犯行所用之物，業據其供陳在卷，爰應依刑法第三十八
    條第一項第二款之規定宣告沒收之。又被告前曾雖因犯連續加重竊盜罪，經本院
    於九十年一月九日判處有期徒刑一年（八十九年度易字第一四五一號），於九十
    年三月五日確定在案，然被告所犯本件加重竊盜犯行之時間，和上揭案件之犯罪
    時間相隔已有數月餘，態樣亦有不同，且被告所為前案於八十九年十一月十四日
    凌晨四時十分許即為警查獲，客觀上尚難認其係基於延續前案之概括犯意而復為
    本件加重竊盜犯行，附此敘明。
據上論斷，應依刑事訴訟法第二百九十九條第一項前段、第三百條，刑法第二十八條
、第五十六條、第三百二十一條第一項第三款、第三百四十九條第一項、第五十一條
第五款、第三十八條第一項第二款，罰金罰鍰提高標準條例第一條前段，判決如主文
。
本案經檢察官許麗美到庭執行職務。
中      華      民      國    九十一    年        二      月    二十    日
                                臺灣新竹地方法院刑事第二庭
                                    法    官    楊  惠  芬
右正本證明與原本無異。
如不服本判決，應於判決送達後十日內向本院提出上訴狀( 應附繕本 )，上訴於
臺灣高等法院。
                                    書 記 官     吳 鈺  敏
中      華      民      國    九十一    年        二      月    二十    日
附表：
┌──┬───────┬──────────┬─────────────┐
│編號│犯  罪  時  間│犯    罪    地    點│犯罪方法及竊得之財物      │
├──┼───────┼──────────┼─────────────┤
│一  │九十年二月二十│新竹縣竹北市○○○路│攜帶客觀上可供兇器使用之一│
│    │六日七時許    │天橋下              │字起子一支竊取被害人乙○○│
│    │              │                    │所有之車號ＫＦＸ—一五一號│
│    │              │                    │重型機車一部              │
├──┼───────┼──────────┼─────────────┤
│二  │九十年三月二日│新竹縣新豐鄉○○街一│與黃偉華基於共同犯意聯絡，│
│    │十時許        │百七十四號旁        │攜帶前開一字起子一支及自備│
│    │              │                    │鑰匙，由黃偉華在旁把風，其│
│    │              │                    │下手竊取被害人丁○○所有之│
│    │              │                    │車號ＪＷ—七○七一號自小廂│
│    │              │                    │型車一輛                  │
├──┼───────┼──────────┼─────────────┤
│三  │九十年三月十日│新竹縣新豐鄉○○路三│攜帶前開一字起子一支竊取被│
│    │二十一時許    │十五巷內            │害人丙○○所有之車號ＭＧ—│
│  │              │                    │七七八七號自小貨車一輛    │
└──┴───────┴──────────┴─────────────┘
附錄本案論罪科刑法條：
刑法第三百二十一條第一項第三款：
犯竊盜罪而有左列情形之一者，處六月以上五年以下有期徒刑。
  三：攜帶兇器而犯之者。
刑法第三百四十九條第一項：
收受贓物者，處三年以下有期徒刑、拘役或五百元以下罰金。
